ACORDAO-COMPLETO-2344114

ACÓRDÃO DE RELAÇÃO

ACÓRDÃO DE RELAÇÃO 848/2019 ATA 4/2019 - SEGUNDA CÂMARA

Acórdão 848/2019-TCU-Segunda Câmara
Os Ministros do Tribunal de Contas da União, quanto ao processo a seguir relacionado, ACORDAM, por unanimidade, com fundamento nos arts. 71, inciso III, da Constituição Federal de 1998, 1º, inciso V, e 39, inciso II, da Lei nº 8.443, de 16 de julho de 1992, 1º, inciso VIII, 143, inciso II, 259, inciso II, e 260, §§ 1º e 2º do Regimento Interno do TCU, em considerar legais, para fins de registro, os atos de concessão de aposentadoria de Antonio Silvestre da Silva Filho, Francisco Batista da Silva Neto, Francisco Dias do Nascimento, Francisco de Assis Rocha de Souza, Guilherme de Morais Rodrigues, Jose Nunes de Oliveira Filho e Jose Rodrigues da Silva, sem prejuízo da determinação descrita no subitem 1.7 desta deliberação, de acordo com os pareceres emitidos nos autos:
1. Processo TC-Processo 037.436/2018-0 (APOSENTADORIA) 
	1.1. Interessados: Antonio Pedro da Silva (XXX.089.734-XX) ; Antonio Silvestre da Silva Filho (XXX.177.964-XX) ; Francisco Batista da Silva Neto (XXX.357.244-XX) ; Francisco Dias do Nascimento (XXX.811.024-XX) ; Francisco de Assis Rocha de Souza (XXX.969.414-XX) ; Guilherme de Morais Rodrigues (XXX.708.244-XX) ; Joaquim Dias Silvestre (XXX.118.944-XX) ; Jose Nunes de Oliveira Filho (XXX.473.424-XX) ; Jose Rodrigues da Silva (XXX.040.004-XX) .
	1.2. Órgão/Entidade: Núcleo Estadual do Ministério da Saúde No Estado do Rio Grande do Norte.
	1.3. Relator: Ministro Augusto Nardes.
	1.4. Representante do Ministério Público: Procuradora-Geral Cristina Machado da Costa e Silva.
	1.5. Unidade Técnica: Secretaria de Fiscalização de Pessoal (SEFIP) .
	1.6. Representação legal: não há.
	1.7. Determinações/Recomendações/Orientações:
	1.7.1. determinar à Secretaria de Fiscalização de Pessoal (Sefip) que destaque os atos de Antonio Pedro da Silva (XXX.089.734-XX) (peça 1) e Joaquim Dias Silvestre (XXX.118.944-XX) (peça 7) para processo apartado, para realização de diligência ao órgão de origem para que:
	1.7.1.1. envie cópia dos mapas de tempo de contribuição, bem como das certidões que embasaram a averbação de tempos laborados pelos inativos; e
	1.7.1.2. encaminhe cópia da documentação que fundamentou a contagem ponderada dos tempos insalubres prestados pelos ex-servidores supracitados, demonstrando, ainda, o cálculo da ponderação realizada sobre os períodos exercidos em condições especiais.

Segunda Câmara

Antonio Pedro da Silva (XXX.089.734-XX); Antonio Silvestre da Silva Filho (XXX.177.964-XX); Francisco Batista da Silva Neto (XXX.357.244-XX); Francisco Dias do Nascimento (XXX.811.024-XX); Francisco de Assis Rocha de Souza (XXX.969.414-XX); Guilherme de Morais Rodrigues (XXX.708.244-XX); Joaquim Dias Silvestre (XXX.118.944-XX); Jose Nunes de Oliveira Filho (XXX.473.424-XX); Jose Rodrigues da Silva (XXX.040.004-XX).

AUGUSTO NARDES

não há.

APOSENTADORIA (APOS)

Secretaria de Fiscalização de Pessoal (SEFIP).